【裁判字號】    95,感聲抗,1
【裁判日期】    950710
【裁判案由】    聲請許可免除執行感訓處分
【裁判全文】
臺灣高等法院花蓮分院治安法庭裁定
抗  告  人即
受感訓處分人  甲○○
上列抗告人因感訓案件，不服臺灣花蓮地方法院95年4月17日裁
定（95年度感聲字第3號），提起抗告，本院裁定如下：
    主  文
原裁定第二項撤銷。
甲○○之感訓處分免予執行。
    理  由
一、本件原裁定以抗告人之聲請意旨略以：聲請人即受感訓處分
    人甲○○前經台灣花蓮地方法院以92年度感更字第 3號裁定
    交付感訓處分，聲請人不服，提起抗告，經本院以93年度感
    抗字第23號駁回抗告而確定，惟上開聲請人受裁定感訓處分
    之同一流氓行為，因同時觸犯刑法第302、304及 305條等罪
    ，經檢察官提起公訴後，業經台灣花蓮地方法院另以91年度
    訴字第60號及本院分別以92年度上訴字第50號、93年度上更
    （一）字第62號刑事判決各判處有期徒刑6月、4月、5月、6
    月及6月確定（其中另有尚未判決確定部分，嗣由最高法院
    撤銷發回更審），並已陸續繳納罰金而執行完畢，此間亦經
    聲請人聲請折抵並免予執行感訓處分，已由台灣花蓮地方法
    院以94年度感裁執字第3號淮許免予執行感訓處分 2年3月，
    惟因聲請人嗣又於95年 3月30日（聲請意旨誤載為95年4月3
    日），經臺灣花蓮地方法院檢察署（下稱花蓮地檢署）執行
    本院93年度上更（一）字第62號判處有期徒刑 6月之刑度，
    並易科罰金執行完畢，且目前正在執行本院95年度上更（二
    ）字第 9號判處有期徒刑8月之刑度（已可折抵羈押日數5月
    餘），如此則聲請人已執行之刑期經先後扣除折抵2年3月、
    6月及5月後，已逾3年感訓處分之期間，為此依檢肅流氓條
    例第21條第1項及檢肅流氓條例施行細則第46條第7項、第9
    項之規定，聲請免予執行折抵後之感訓處分期間等語。經審
    理結果，以抗告人目前所執行之本院95年度上更（二）字第
    9號判處有期徒刑8月部分，並不符合可相互折抵之要件，因
    而駁回抗告人「免予執行其相互折抵後之感訓處分」之聲請
    ，固非無據。
二、惟查：
（一）按受裁定感訓處分之流氓行為，同時觸犯刑事法律者，經
      判決有罪確定，其應執行之有期徒刑、拘役或保安處分，
      與感訓期間，相互折抵之。其折抵以感訓處分1日互抵有
      期徒刑、拘役或保安處分1日，檢肅流氓條例第21條第1項
      定有明文。又流氓條例施行細則第46條規定：受感訓處分
      人之行為同時觸犯刑事法律，以先裁判確定者先執行（第
      1項）；本條例第21條所規定之觸犯刑事法律，其有刑法
      第55條及第56條之情形者均適用之（第2項）；相互折抵
      之計算，以實際在監所受刑事處分執行、易科罰金之折算
      或在保安處分執行處所受保安處分執行之日數，及實際在
      感訓處分執行機關執行之日數為準（第 3項）；以執行刑
      事或保安處分之期間折抵感訓處分者，其所折抵感訓處分
      期間以3年計算（第4項）；定執行刑中之 1罪或數罪應予
      折抵，其先執行感訓處分者，於所定應執行刑之刑期中扣
      除得折抵之期間後，執行其剩餘之刑期；其先執行刑事處
      分或保安處分者，以實際執行日數為據，於扣除得折抵之
      期間後，執行其剩餘之感訓處分（第5項）；受感訓處分
      人或受刑人、受保安處分人得檢具事證，聲請原起訴之檢
      察機關或原裁定之法院治安法庭，免予執行其相互折抵後
      之刑事處分、保安處分或感訓處分（第8項）。
（二）經查：
    １聲請人所犯脅迫妨害人行使權利罪（被害人羅振豪部分）
      ，業經本院93年度上更（一）字第62號刑事判決判處有期
      徒刑 6月確定，並已繳納罰金而執行完畢，此部分經抗告
      人於本件聲請折抵並免予執行感訓處分，已由原裁定淮許
      免予執行感訓處分6月（見原裁定主文第1項），抗告人對
      此部分並未抗告，應已確定。
    ２ａ本院於95年度上更（二）字第 9號判決所述之事實如下
        （有判決書一份附於原審卷可稽）：
        甲○○因懷疑林嘉鴻受湯曜勵指使，將放火燒燬其卡車
        ，竟於89年7月2日下午 5時許，利用林嘉鴻、陳雅麒對
        其畏懼之心理，先以電話命林嘉鴻速至花蓮縣新城鄉民
        益加站，復命林嘉鴻以電通知陳雅麒同至該處，以此協
        迫方法使林、陳2人行無義務之事，……復命2人起立與
        其喝酒，續又命令2人下跪續行毆打，如此持續約2小時
        ，以此強暴方式剝奪林嘉鴻、陳雅麒之行動自由。
      ｂ臺灣花蓮地方法院治安法庭92年度感更字第3號裁定理
        由二（三）所認定之流氓事實如下（有裁定書一份附於
        原審卷可稽）：
        甲○○因認湯曜勵欲放火燒其卡車，於89年7月2日下午
        6 時許，先命林嘉鴻以行動電話0000000000通知湯曜勵
        ，接通後，甲○○即持電話以加害財產之事向湯曜勵恫
        稱：「如果五分鐘未到民益加油站，要放火燒你工廠。
        」等語，致湯曜勵心生畏懼，但因湯曜勵工廠有事走不
        開，至同日下午8時10分許，始抵達民益加油站。湯某
        抵達後，詎甲○○夥同手下蕭桂賢、劉景明，共同持球
        棒、塑膠椅子、木質椅腳等物毆打湯曜勵，致湯曜勵受
        有……傷害。嗣於當日21時許，有警車二部及一部機車
        到現場查看，但甲○○命跪在其面前地上不能動及出聲
        ，否則要湯曜勵死……
      ｃ查本院95年度上更（二）字第 9號刑事判決之犯罪事實
        係甲○○以強暴方法剝奪林嘉鴻、陳雅麒之行動自由。
        而臺灣花蓮地方法院治安法庭92年度感更字第 3號裁定
        理由二（三）所認定之流氓事實，亦係甲○○以強暴方
        法（即毆打湯曜勵至受……傷害）剝奪湯曜勵之行動自
        由（命跪在其面前地上不能動及出聲）。兩者間為基於
        同一原因，先後緊接在同一地點發生之事實，顯係基於
        概括犯意反覆所為之行為，即有刑法第56條之情形者，
        應認為同一事實，依檢肅流氓條例施行細則第46條第 2
        項，應有檢肅流氓條例第21條可相互折抵之適用。
      ｄ綜上，抗告人前向台灣花蓮地方法院聲請折抵刑期暨免
        予執行感訓處分期間，業經台灣花蓮地方法院以94年度
        感裁執字第 3號淮許免予執行感訓處分「2年3月」，此
        外如前述１中所述抗告人易科罰金執行完畢之本院93年
        度上更（一）字第62號刑事判決所判處之有期徒刑 6月
        部分，亦可折抵感訓處分「 6月」之期間，再加上其目
        前所執行之本院上更（二）字第9號判處有期徒刑8月之
        刑度（已可折抵羈押日數 5月餘），亦可折抵感訓處分
        之期間，則聲請人已執行之刑期經先後扣除折抵2年3月
        、6月及5月後，已逾 3年感訓處分之期間，揆諸前揭規
        定，應免予執行感訓處分。原裁定未見及此，逕為上開
        論斷，自非適法。抗告人據此抗告，指摘原裁定不當，
        為有理由，應將原裁定第二項撤銷改判如主文第二項所
        示。
三、爰依檢肅流氓條例第23條，刑事訴訟法第413條，裁定如主
    文。
中    華    民    國    95    年    7     月    10    日
                          審判長法  官  何方興
                                法  官  王紋瑩
                                法  官  蔡勝雄
以上正本證明與原本無異。
本件不得抗告。
                                書記官  陳有信
中    華    民    國    95    年    7     月    10    日


司法院資訊處製作；財團法人民間司法改革基金會備份。
